# 请教陈版主有关利息资本化的问题

提问人：nikan 时间：2014-01-28 10:13:40
1. 资本化率可以按月计算，也可以按年计算。如果按月计算，则1-6月的月资本化率就是 10 亿元的利率12%/12=1%，7-12月份的月资本化率就是（ 10 亿元 12%+5 亿元6%）/ （ 10 亿元+5亿元）/12. 如果按年计算，则资本化率就是（（ 10 亿元 12%+5 亿元6%/2）/ （ 10 亿元+5亿元/2）
2. 背书票据属于转移非现金资产，应计入资产支出金额
3. 计算资产加权平均累计支出，即为占用一般借款的金额。如果资产加权平均累计支出大于一般借款金额，则视为全部占用。

回答人：chenyiwei
对第 2 、 3 点有不同看法。
对于一般借款，其资本化问题应当从严把握。我们一般的把握口径是：将一般借款费用资本化的前提是能够核实一般借款资金与资本支出之间的对应关系，具体要求是在两者之间建立直接的、明确的、可跟踪的对应关系，以核实资本支出确实占用了一般借款资金，例如企业对借款资金专户存储并指定用途专门用于符合资本化条件的资产的购置或建造等。只有在满足该条件的前提下，才能对符合条件的资产的构建或者生产支出所占用的一般借款按照《企业会计准则第 17 号——借款费用》对一般借款费用资本化的规定。计算可资本化的一般借款费用金额。通常理解不能仅仅依据对财务报表的整体分析性复核（如报表项目之间对应关系的分析）就得出某项符合条件资产的购置或者建造占用了一般借款的结论。如果不能在一般借款资金和资本支出这两者之间建立直接的、明确的、可跟踪的对应关系，则一般借款支出应当予以费用化处理，不能资本化计入资产价值中。
对于以票据背书方式支付的工程款，由于所背书的票据是来源于日常生产经营，取得该票据时并未占用一般借款资金，因此这部分资产支出不应认为是占用一般借款的资产支出，不应计入借款费用资本化的基数。
从IAS 23中，看不到“资产支出扣除专门借款后的剩余部分全部视作占用一般借款”的说法，不知道中国企业会计准则讲解中的这一说法是出于何种考虑。这个问题不排除可能导致境内外准则差异的。

提问人：chenlingao 时间：2014-02-15 17:02:22
谢谢陈版主的精彩解答！还有些问题需要向您请教： 1 、集团内部的A公司从银行借款了，转给B公司使用，而B公司又代C公司支付工程款（需支付利息），假设C公司资本化的其他条件都满足请问陈版主C公司支付给B公司的这种利息可以资本化吗？ 2 、又或者A公司以从银行的借款代C公司支付工程款（需支付利息），假设C公司资本化的其他条件都满足请问陈版主C公司支付给A公司的这种利息可以资本化吗？ 3 、像这种企业间带息的借款在报表的什么科目核算比较合适（分借出和借入方，借款本金和利息 ），在现金流量表哪个项目下列示比较合适（分借出和借入方，借款本金和利息）？谢谢陈版主。

回答人：chenyiwei
1 、A、B公司以代C公司支付工程款方式向C提供借款，C在资本化期间内发生的借款利息可以资本化计入其在建工程成本。 2 、在实务中，企业间借贷（非委托贷款）的列报项目没有统一的做法。对於签订正规借款协议的借款，建议列报为长期应付款或其他流动负债（借出方列报为长期应收款）。现金流量表方面，一般分别作为收到和支付的其他与筹资、投资活动有关的现金流量处理。

提问人：chenlingao 时间：2014-02-15 18:48:54
谢谢陈版主！收到的利息是放在收到其他与投资相关的现金还是取得投资收益收到的现金？支付的利息是放在支付的其他筹资相关的现金还是分配股利、利润或偿付利息支付的现金？

回答人：chenyiwei
收到的其他与投资活动有关的现金；分配股利、利润或偿付利息支付的现金（或支付的其他与筹资活动有关的现金）。

提问人：chenlingao 时间：2014-04-19 17:29:31
谢谢！请问陈版主对於签订正规借款协议的借款的借出方，其取得的利息收入应该在哪个科目核算较为合适？谢谢

回答人：chenyiwei
如果是非金融企业，比较合适的做法是确认为其他业务收入。但在实务中比较普遍的做法还是冲减财务费用。